【裁判字號】    85,台上,3532
【裁判日期】    850719
【裁判案由】    違反麻醉藥品管理條例
【裁判全文】
最高法院刑事判決                              八十五年度台上字第三五三二號
    上 訴 人  台灣高等法院檢察署檢察官
    被    告  甲○○
右上訴人因被告違反麻醉藥品管理條例案件，不服台灣高等法院中華民國八十五年四
月十六日第二審判決（八十五年度上訴字第三三四號，起訴案號：台灣桃園地方法院
檢察署八十四年度偵字第五六七二號），提起上訴，本院判決如左：
    主  文
原判決關於甲○○販賣化學合成麻醉藥品部分撤銷，發回台灣高等法院。
    理  由
本件原判決認定被告甲○○與已判刑確定之張國威共同意圖營利，基於販賣化學合成
麻醉藥品安非他命之概括犯意，由張國威於民國八十四年四月十八日晚間十一時，在
彰化縣員林鎮○○路二十四號三樓三○一室，將價值約新台幣（下同）九萬元之安非
他命三兩交由被告販賣，被告取得安非他命後返回其桃園縣中壢市○○街八十二巷八
之一號之住處分裝，透過有共同販賣意圖已判刑確定之王奉三對外尋找買主，如有人
欲買，王奉三即撥000000000號呼叫器聯絡被告交貨時間、地點，王奉三於
取得安非他命後，即在中壢市內壢保齡球館，以每公克一至二千元之價格，賣給綽號
「阿君」、「阿明」及「小胖」等不詳姓名之友人，王奉三則自其中抽取零點二公克
至零點三公克之安非他命從中牟利，前後共約十次，嗣經警在被告住處，搜出安非他
命三大包（毛重六十一點九五公克、淨重五十九‧一六公克）、一小包（毛重一點五
七公克、淨重一點三九公克）等情。因而撤銷第一審此部分判決，仍論處被告共同連
續非法販賣化學合成麻醉藥品（累犯）罪刑，固非無見。惟查：(一)、刑法第五十九條
之酌量減輕其刑，必於犯罪之情狀確可憫恕，以宣告法定最低度之刑猶嫌過重者，始
有其適用。被告前因賭博罪，受有期徒刑之宣告，於八十二年十二月一日易科罰金執
行完畢，仍不知悔改，復夥同張國威、王奉三意圖營利，先後販賣安非他命約十次，
似此情節，在客觀上殊不足引起一般同情，殊難認為有可憫恕之處，原判決猶復引用
刑法第五十九條減輕其刑，自屬失當。(二)、刑法上之連續犯，係指一次即可成罪之行
為，而以連續之意思，對於同一性質之法益，予以反覆數次之侵害者而言，故必須以
連續之意思對於同一性質之法益，予以數次侵害者，乃為連續犯。原判決認定被告販
賣安非他命約十次，惟究竟於何時以如何之價格，販賣若干分量之安非他命給何人，
未詳細調查予以具體記載，自難謂合。仍須詳加調查予以記載始足為適用法律之依據
。檢察官上訴意旨執以指摘原判決不當，非無理由，應認原判決關於被告販賣安非他
命部分，有撤銷發回更審之原因。
據上論結，應依刑事訴訟法第三百九十七條、第四百零一條，判決如主文。
中      華      民      國    八十五    年      七      月     十九     日
                              最高法院刑事第二庭
                                  審判長法官  施  文  仁
                                        法官  陳  炳  煌
                                        法官  張  淳  淙
                                        法官  洪  文  章
                                        法官  蔡  清  遊
      右正本證明與原本無異
                                              書  記  官
中      華      民      國    八十五    年      七      月    二十三    日


司法院資訊處製作；財團法人民間司法改革基金會備份。
